【裁判字號】    97,消債更,347
【裁判日期】    971125
【裁判案由】    聲請更生程序
【裁判全文】
臺灣嘉義地方法院民事裁定           97年度消債更字第347號
聲  請  人  甲○○
即債務人
代  理  人  劉榮治律師
上列當事人聲請消費者債務清理事件，本院裁定如下：
    主  文
聲請駁回。
聲請費用由聲請人負擔。
    理  由
一、本件聲請意旨略以：債務人主張其積欠中國信託銀行股份有
    限公司（下稱中國信託銀行）新台幣（下同）151萬元，有
    不能清償債務情事，消費者債務清理條例施行後，雖與中國
    信託銀行協商，該行提出條件每月應償還新臺幣（下同）1
    萬元，共計15年，債務人每月收入僅約35,000元，但每月必
    要支出約40,676元（含水費490元、電費836元、瓦斯費700
    元、房貸21,080元，子女教育費4,520元、伙食及健保費13,
    000元、汽機油費3,300元、子女交通費1,200元），顯不足
    以清償中國信託銀行所提出之條件，且其無擔保或無優先權
    之債務總額未逾1,200萬元，復未經法院裁定開始清算程序
    或宣告破產，爰向本院聲請更生等語。
二、按債務人不能清償債務或有不能清償之虞者，得依本條例所
    定更生或清算程序，清理其債務，債務清理條例第3條定有
    定有明文。經查本件債務人主張其目前所積欠之金融機構債
    務為151萬元等情，業據其提出債權人清冊及前置協商不成
    立通知書為證，應為真實，次查聲請人雖主張每月薪資僅有
    35,000元等情，惟查債務人於95年所得為546,119元，96年
    所得為607,002元，有聲請人提出之臺灣省南區國稅局所得
    資料清單及財產歸戶清單等件為證，則債務人平均月薪應有
    48,046元，則債務人主張每月僅有月薪35,000元，並非可採
    。 經查：
  (一)縱債務人所主張之每月必要支出為40,676元為真，以其95、
    96年平均薪資計算，剩餘7千餘元，且查債務人之配偶劉秋
    滿每月有平均薪資15,600元，有其提出之薪資單可按，亦應
    分擔部分家庭費用，縱認劉秋滿僅分擔3,000元，加計前開
    剩餘之7千餘元，已足以支付中國信託銀行所提出之協商條
    件，債務人並無不能清償債務或有不能清償之虞者。
  (二)且查債務人所提出之97年6、7月薪資單觀之，扣稅後尚有53
    ,847、52,666元，則支付前開債務人所列每月必要支出40,
    676元後，亦足以支付中國信託銀行所提出之協商條件，則
    聲請人主張其有不能清償債務或有不能清償之虞情事，並非
    可採，其顯不符消費者債務清理條例第3條之規定，不應准
    許其聲請更生。
三、按債務人不能清償債務或有不能清償之虞者，得依本條例所
    定更生或清算程序，清理其債務，債務清理條例第3條定有
    明文。聲請更生或清算不合程式或不備其他要件者，法院應
    以裁定駁回之。但其情形可以補正者，法院應定期間先命補
    正，該條例第8條亦定有明文。如上所述，聲請人並非有不
    能清償債務或有不能清償之虞情事，應屬聲請更生之要件不
    備，且又無從補正，依首揭條文之意旨，自應駁回其更生之
    聲請，爰裁定如主文所示。
中    華    民    國    97    年    11    月    25    日
              民事第一庭    法      官  林世芬
上為正本係照原本作成。
如不服本裁定，應於裁定送達後10日內，以書狀向本院提出抗告
，並繳納抗告費新臺幣1千元。
中    華    民    國    97    年    11    月    25    日
                            書  記  官  許龍崑


司法院資訊處製作；財團法人民間司法改革基金會備份。
